tr: Taşıtlar ve Parçalar > Taşıt Parçaları ve Aksesuarlar > Araç Bakımı ve Dekoru > Taşıt Temizliği > Araç Halı ve Döşeme Temizleyicileri: Halı Temizleyiciler; Leke Çıkarıcılar; Döşeme Temizleyicileri
bg-BG: Превозни средства и части > Автомобилни части и аксесоари > Поддръжка, грижа и декорация на превозни средства > Почистване на превозни средства > Препарати за почистване на килими и тапицерии на автомобили: Препарати за почистване на килими; Препарати за отстраняване на петна; Препарати за почистване на тапицерия
hr-HR: Vozila i dijelovi vozila > Dijelovi i oprema za vozila > Održavanje, njega i uređenje vozila > Čišćenje vozila > Sredstva za čišćenje tepiha i presvlaka vozila: Sredstva za čišćenje tepiha; Sredstva za uklanjanje mrlja; Sredstva za čišćenje presvlaka
ko: 차량/부품 > 차량 부품/부대용품 > 차량 정비/관리/장식 > 차량 청소용품 > 차량 카펫/실내 세척제: 카펫용 세제; 얼룩 제거제; 실내 세척제
nb: Kjøretøy og deler > Deler og tilbehør til kjøretøy > Kjøretøyvedlikehold, -pleie og -dekor > Rengjøring av kjøretøy > Rengjøring av kjøretøytepper og -stoffer: Tepperensere; Flekkfjernere; Rengjøringsmidler for biltrekk
ru: Транспортные средства, запчасти и аксессуары > Запчасти и аксессуары для транспортных средств > Обслуживание, уход и декорирование > Мойка и чистка транспортных средств > Чистящие средства для ковриков и обивки: Чистящие средства для ковриков; Пятновыводители; Чистящие средства для обивки
fr: Véhicules et accessoires > Pièces détachées pour véhicules > Entretien et décoration de véhicules > Nettoyage de véhicules > Nettoyants pour housses et tapis de sol de véhicules: Shampouineuses pour moquette; Détachants; Nettoyants pour tissus
da: Køretøjer og dele > Dele og tilbehør til køretøjer > Pleje og udsmykning af motorkøretøjer > Rengøring af køretøjer > Tæppe- og polstringsrens til motorkøretøjer: Tæpperengøring; Pletfjerner; Polstringsrens
hu: Járművek és alkatrészek > Járműalkatrészek és -kiegészítők > Járműkarbantartás, -gondozás és -dekoráció > Járműtisztítás > Járműszőnyeg- és kárpittisztítók: Szőnyegtisztítók; Folteltávolítók; Kárpittisztítók
zh-CN: 交通工具/汽车/飞机/船舶 > 交通工具零件/配件 > 交通工具护理 > 汽车清洁 > 汽车地毯/内饰清洁剂: 地毯清洁剂; 去污剂; 内饰清洁剂
fi: Ajoneuvot ja osat > Ajoneuvojen osat ja tarvikkeet > Ajoneuvon huolto, hoito ja sisustus > Ajoneuvon puhdistus > Moottoriajoneuvojen mattojen ja verhoilun puhdistusaineet: Matonpuhdistusaineet; Tahranpoistoaineet; Verhoilun puhdistusaineet
es: Vehículos y recambios > Piezas y accesorios para vehículos > Mantenimiento, cuidado y decoración de vehículos > Limpieza de vehículos > Limpiadores para alfombras y tapizado de automóviles: Productos de limpieza para alfombras; Quitamanchas; Limpiadores de tapicería
sk-SK: Diely pre vozidlá > Diely a príslušenstvo pre vozidlá > Údržba, starostlivosť a dekorácia vozidiel > Čistenie vozidiel > Čistiace prostriedky na koberčeky a čalúnenie vozidiel: Čistiace prostriedky na koberčeky; Odstraňovače škvŕn; Čistiace prostriedky na čalúnenie
vi: Xe và phụ tùng > Bộ phận và phụ kiện xe cộ > Bảo dưỡng, chăm sóc và trang trí xe > Rửa xe > Chất làm sạch thảm và vải bọc trong xe: Chất tẩy rửa thảm; Thuốc tẩy ố; Chất tẩy rửa bọc
pt-PT: Veículos e peças > Acessórios e peças para veículos > Decoração, cuidado e manutenção de veículos > Limpeza de veículos > Produtos de limpeza para alcatifas e estofos de automóveis: Detergentes para alcatifas; Removedores de manchas; Produtos de limpeza para estofos
cs: Vozidla a náhradní díly > Díly a příslušenství vozidel > Údržba a výzdoba motorových vozidel > Autokosmetika > Čističe koberců a čalounění vozidel: Čisticí prostředky na koberce; Odstraňovače skvrn; Čističe čalounění vozidel
en: Vehicles & Parts > Vehicle Parts & Accessories > Vehicle Maintenance, Care & Decor > Vehicle Cleaning > Vehicle Carpet & Upholstery Cleaners: Carpet Cleaners; Stain Removers; Upholstery Cleaners
pl: Pojazdy i części > Akcesoria i części do pojazdów > Konserwacja, pielęgnacja i ozdabianie pojazdów > Czyszczenie i mycie pojazdów > Środki do czyszczenia tapicerki samochodowej: Środki czyszczące do dywanów; Odplamiacze; Środki do czyszczenia tapicerki
sv: Fordon och delar > Fordonsdelar och tillbehör > Motorfordonsvård > Fordonsrengöring > Mattrengöring för fordon: Mattrengöring; Fläckborttagningsmedel; Rengöringsmedel för överdrag
lt-LT: Transporto priemonės ir dalys > Transporto priemonių dalys ir priedai > Transporto priemonių priežiūra ir apdaila > Transporto priemonių valymas > Transporto priemonių kilimų ir apmušalų valikliai: Kilimų valikliai; Dėmių valikliai; Apmušalų valikliai
el: Οχήματα & ανταλλακτικά > Ανταλλακτικά & αξεσουάρ οχημάτων > Συντήρηση, φροντίδα & διακόσμηση μηχανοκίνητων οχημάτων > Καθαρισμός οχημάτων > Καθαριστικά ταπήτων και υφασμάτων οχημάτων: Καθαριστικά ταπήτων; Αφαιρετικά λεκέδων; Καθαριστικά υφασμάτων
th: รถยนต์และชิ้นส่วน > ชิ้นส่วนและอุปกรณ์สำหรับยานยนต์ > การบำรุงรักษา การดูแล และการตกแต่งรถ > การทำความสะอาดรถยนต์ > ที่ทำความสะอาดพรมและเบาะรถยนต์: ที่ทำความสะอาดพรม; น้ำยาขจัดคราบ; น้ำยาทำความสะอาดเบาะ
pt-BR: Veículos e peças > Peças e acessórios de veículos > Manutenção, cuidado e decoração para veículos motorizados > Limpeza de veículos > Limpadores de carpetes e estofados de veículos: Limpadores de carpete; Removedores de manchas; Limpadores de estofados
de: Fahrzeuge & Teile > Fahrzeugersatzteile & -zubehör > Kfz-Wartung & -Pflege > Fahrzeugreinigung > Kfz-Teppich- & Polsterreiniger: Teppichreiniger; Fleckenentferner; Polsterreiniger
ro-RO: Vehicule și piese > Piese și accesorii pentru vehicule > Întreținerea, îngrijirea și decorarea vehiculelor > Curățarea vehiculelor > Soluții de curățat covoare și tapițerie pentru autovehicule: Produse de curățat covoare; Soluții pentru îndepărtarea petelor; Produse de curățat tapițeria
nl: Voertuigen en onderdelen > Voertuigonderdelen en -accessoires > Onderhoud en decoratie voor voertuigen > Voertuigreiniging > Tapijt- en bekledingreinigers voor voertuigen: Vloerbedekkingsreinigers; Vlekverwijderaars voor voertuigen; Bekledingsreinigers
it: Veicoli e parti > Componenti e accessori per auto > Cura, manutenzione e decorazione dei veicoli > Pulizia del veicolo > Detergenti per tappetini e fodere per veicoli: Detergenti tappeti; Smacchiatori; Detergenti per tappezzeria
ja: 乗り物・パーツ > 乗り物用パーツ・関連用品 > 乗り物用品 > 洗車用品 > 乗り物用シート・マットクリーナー: カーペット用洗剤; ステインリムーバー; シートクリーナー
zh-TW: 車輛與零配件 > 車輛零件/配件 > 車輛保養與裝飾 > 車輛清潔 > 汽車內裝清潔劑: 地毯清潔劑; 去污劑; 布料清潔劑
sl-SI: Vozila in deli > Deli in dodatki za vozila > Vzdrževanje, nega in okrasitev vozil > Čiščenje vozil > Čistila za preproge in sedeže vozil: Čistila za preproge; Sredstva za odstranjevanje madežev; Čistila za sedeže